臺灣彰化地方法院刑事判決
110年度訴字第562號
公  訴  人  臺灣彰化地方檢察署檢察官 
被      告  黃聖訓


選任辯護人  蕭博仁律師
            簡詩展律師
上列被告因違反毒品危害防制條例案件，經檢察官提起公訴（11
0年度偵字第6108號），被告於準備程序進行中就被訴事實為有
罪之陳述，經本院合議庭裁定改由受命法官獨任以簡式程序審理
，判決如下：
    主  文
黃聖訓轉讓第一級毒品，累犯，處有期徒刑捌月。扣案之手機壹
支（含○○○○○○○○○○號門號SIM卡壹張），沒收之。   
　　犯罪事實
一、黃聖訓明知海洛因為毒品危害防制條例第2條第2項第1款所
    定第一級毒品，非經許可，不得轉讓，竟基於轉讓第一級毒
    品海洛因之犯意，於民國110年3月11日14時9分9秒、16時9
    分50秒，以其持用之行動電話門號0000000000號與林清森聯
    絡轉讓第一級毒品海洛因事宜，雙方相約稍後在彰化縣線西
    鄉臺17線頂庄村加油站旁土地公廟見面，見面後黃聖訓無償
    轉讓海洛因1小包給林清森。
二、案經彰化縣警察局和美分局報告臺灣彰化地方檢察署檢察官
    偵查起訴。　　
　　理    由
一、本件被告黃聖訓所涉犯者，非死刑、無期徒刑、最輕本刑為
    3年以上有期徒刑之罪或高等法院管轄第一審案件。本院行
    準備程序中，被告就被訴事實為有罪之陳述，經告知簡式審
    判程序之旨，並聽取檢察官及被告之意見後，本院依刑事訴
    訟法第273條之1第1項裁定由受命法官獨任進行簡式審判程
    序，合先敘明。
二、前揭犯罪事實，業經被告於警詢、偵訊及本院110年10月8日
    準備程序、審理時坦承不諱（見6108號卷第24、247、248頁
    、本院卷第178、184、187頁），且被告於前揭時、地，有
    交付海洛因1包給林清森乙節，亦經林清森證述在卷（見610
    8號卷第55至57、240至242），並有卷附通訊監察譯文（見6
    108號卷第151頁）、本院通訊監察書（見本院卷第133頁）
    可稽，應可認定。本案被告犯行已堪認定，應予依法論科。
三、論罪科刑及沒收
　㈠核被告所為，係犯毒品危害防制條例第8條第1項之轉讓第一
    級毒品罪（無證據顯示被告轉讓之海洛因數量達淨重5公克
    以上，故毋庸依毒品危害防制條例第8條第6項之規定加重其
    刑）。被告轉讓海洛因前持有海洛因之低度行為，為轉讓之
    高度行為所吸收，不另論罪。
　㈡被告前於103年間，因施用毒品案件，分別經本院以103年度
    審訴字第179號、103年度審訴字第294號判決判處有期徒刑6
    月、10月確定，再經裁定定應執行有期徒刑1年3月確定；另
    因施用毒品案件，經本院以104年度審訴字第253號判決判處
    有期徒刑11月確定。前揭罪刑接續執行，於106年3月22日縮
    刑期滿執行完畢，有臺灣高等法院被告前案紀錄表可稽，其
    於徒刑執行完畢後，5年以內故意再犯本案有期徒刑以上之
    罪，為累犯。參酌被告前有多次施用毒品之前案紀錄，當知
    毒品嚴重戕害人體健康，竟無視政府制定毒品危害防制條例
    杜絕毒品犯罪之禁令，復為本案轉讓毒品犯行，助長毒品漫
    延，致使施用毒品者沈迷於毒癮而無法自拔，衡酌其行為之
    不法內涵與罪責程度，暨所犯前開構成累犯之案件與本案犯
    行均屬故意犯罪，可認其對前次刑罰反應力薄弱，未有所警
    惕，且其犯罪情節亦無認其所受之刑罰加重其最低法定刑有
    超過其所應負擔罪責之情形，核無罪刑不相當情形，爰依刑
    法第47條第1項規定，加重其刑。
　㈣再按毒品危害防制條例第17條第2項規定，犯第4條至第8條之
    罪於偵查及歷次審判中均自白者，減輕其刑。被告就本案轉
    讓毒品犯行，已於偵查中及本院審理時均坦認不諱，爰依前
    揭規定，減輕其刑。又因同時有加重、減輕其刑之適用，依
    法應先加後減之。
　㈤爰以行為人之責任為基礎，審酌被告前已有多次施用毒品犯
    行（不含構成累犯之前案，以免重複評價），有臺灣高等法
    院被告前案紀錄表可稽，仍不知悔改，明知第一級毒品海洛
    因具有成癮性，服用後會產生依賴性、耐藥性，且戒癮不易
    ，嚴重妨害人之身心健康，仍恣意轉讓第一級毒品海洛因，
    所為實該非難，並兼衡其犯後尚知坦認犯行，態度尚佳，暨
    其自陳係高職畢業學歷，從事太陽能板安裝工作，未婚，有
    2個姊姊、1個哥哥，前經診斷有鴉片類物質成癮、失眠，有
    卷附彰化基督教醫療財團法人鹿港基督教醫院診斷書可稽之
    智識、家庭生活狀況等一切情狀，量處如主所示之刑。
　㈥扣案之手機1支（含0000000000號門號SIM卡1張），係被告所
    有供本案犯罪聯絡使用，此經被告供述在卷（見本院卷第18
    6頁），並有卷附通聯調閱查詢單（見6108號卷第73頁）、
    譯文（見6108號卷第151頁）可稽，應依毒品危害防制條例
    第19條第1項規定，宣告沒收。至其餘扣案之殘渣袋3只，尚
    無證據證明與本案有關，不予宣告沒收。
四、依刑事訴訟法第273條之1第1項、第299條第1項前段，判決
    如主文。
本案經檢察官張嘉宏提起公訴，檢察官鄭安宇到庭執行職務。
中　　華　　民　　國　　110 　年　  10　　月　　29　　日
                  刑事第三庭    法  官  蘇品樺
                                    
以上正本證明與原本無異。　　　　　　　　　　　　　　　　
如不服本判決應於收受判決後20日內向本院提出上訴書狀，並應
敘述具體理由。其未敘述上訴理由者，應於上訴期間屆滿後20日
內向本院補提理由書( 均須按他造當事人之人數附繕本) 「切勿
逕送上級法院」。
中　　華　　民　　國　　110 　年　  10  　月　　29　　日
                                書記官  彭品嘉
附錄本案論罪科刑法條：　　　　　　　　　　　　　　　　　
毒品危害防制條例第8條
轉讓第一級毒品者，處1年以上7年以下有期徒刑，得併科新臺幣
1百萬元以下罰金。
轉讓第二級毒品者，處6月以上5年以下有期徒刑，得併科新臺幣
70萬元以下罰金。
轉讓第三級毒品者，處3年以下有期徒刑，得併科新臺幣30萬元
以下罰金。
轉讓第四級毒品者，處1年以下有期徒刑，得併科新臺幣10萬元
以下罰金。
前四項之未遂犯罰之。
轉讓毒品達一定數量者，加重其刑至二分之一，其標準由行政院
定之。